臺灣板橋地方法院刑事判決　　　　　　　96年度訴字第4290號
公　訴　人　臺灣板橋地方法院檢察署檢察官
被　　　告　甲○○
上列被告因違反毒品危害防制條例案件，經檢察官提起公訴（96
年度毒偵字第7329號）及追加起訴（96年度偵字第27437 號），
因被告於本院準備程序中為有罪之陳述，本院告知被告簡式審判
程序之旨，並聽取當事人之意見後，經合議庭裁定由受命法官獨
任進行簡式審判程序，判決如下：
    主  文
甲○○施用第一級毒品，處有期徒刑捌月，扣案海洛因淨重零點
壹公克沒收銷燬之，前開海洛因之外包裝袋壹只沒收；又持有第
二級毒品，處有期徒刑參月，扣案安非他命淨重零點貳公克沒收
銷燬之，前開安非他命之外包裝袋壹只沒收。應執行有期徒刑拾
月；扣案海洛因淨重零點壹公克及安非他命淨重零點貳公克均沒
收銷燬之，前開海洛因、安非他命之外包裝袋各壹只均沒收。
    事  實
一、甲○○之前科如下：(一)於民國87年間，因施用第一級毒品案
    件，經本院以87年度訴字第989 號裁定送觀察、勒戒後，認
    有繼續施用毒品傾向，經本院再以裁定令入戒治處所施以強
    制戒治，嗣經停止戒治，所餘戒治期間付保護管束，於88年
    7 月1 日保護管束期滿，未經撤銷停止戒治，由本院於88年
    9 月14日以87年度訴字第989 號判決免刑確定。(二)、89年間
    因施用第一級、第二級毒品案件，經本院以90年度毒聲字第
    105 號裁定送強制戒治，嗣經本院裁定停止戒治，所餘戒治
    期間付保護管束，於91年1 月8 日保護管束期滿，強制戒治
    執行完畢，另經本院以90年度訴字第780 號分別判處有期徒
    刑1 年2 月、10月，應執行有期徒刑1 年10月，復經臺灣高
    等法院以90年度上訴字第3347號判決駁回上訴確定。(三)、91
    年間又因施用第一級、第二級毒品案件，經本院以91年度毒
    聲字第1643號裁定令入戒治處所執行強制戒治，嗣經本院裁
    定停止戒治，所餘戒治期間付保護管束，於92年6 月20日保
    護管束期滿，強制戒治執行完畢，另由本院以91年度訴字第
    1359號判決各判處有期徒刑1 年4 月及1 年，並定執行刑為
    有期徒刑2 年2 月確定。(四)、91年間因轉讓第一級毒品案件
    ，經本院以91年度訴字第1914號判處有期徒刑1 年2 月確定
    。上開(三)、(四)案件其後經本院以92年度聲字第746 號裁定定
    應執行有期徒刑3 年4 月確定，並與上開(二)之案件接續執行
    ，於96年1 月2 日因縮短刑期假釋出監並付保護管束，於保
    護管束期間因另犯施用毒品罪，於96年7 月13日經撤銷假釋
    ，於96年9 月21日入監執行殘刑，現正執行中（本案不構成
    累犯）。
二、甲○○猶不知悔改，明知海洛因、安非他命分別為毒品危害
    防制條例第2條第2項第1款、第2款所列管之第一級、第二級
    毒品，竟基於持有第二級毒品之犯意，於96年9 月12日中午
    12時許，在臺北縣新莊市○○路與幸福路路口，自真實姓名
    年籍不詳綽號「友草」之成年男子處，取得第二級毒品安非
    他命1 小包後持有之。另基於施用第一級毒品海洛因之犯意
    ，於96年9 月20日晚間11時許，在其臺北縣三峽鎮○○街85
    號住處內，以將第一級毒品海洛因和水稀釋後用針筒注射之
    方式，施用第一級毒品海洛因1 次。嗣於同年月21日中午12
    時15分許，在臺北縣新莊市○○路817 號巷口為警查獲，並
    扣得其所有欲供施用之海洛因1 包（淨重0.1 公克）及持有
    之安非他命1 包（淨重0.2 公克）
三、案經臺北縣政府警察局新莊分局報請臺灣板橋地方法院檢察
    署檢察官偵查起訴及追加起訴。
    理  由
一、上揭犯罪事實，業據被告甲○○於本院準備程序及審理中坦
    承不諱，又被告於96年9 月21日下午3 時57分許為警查獲後
    所採集之尿液經送檢驗結果，呈嗎啡類陽性反應及安非他命
    類陰性反應，有臺灣檢驗科技股份有限公司96年10月11日濫
    用藥物尿液檢驗報告乙紙附卷足稽（附於96年度毒偵字第
    7329號偵查卷第53頁）。此外，查獲被告時所扣得之白色粉
    末及白色晶體各1 包，經臺北縣政府警察局新莊分局依聯勤
    204 廠製造之煙毒品檢驗A 包試劑初步檢驗結果，分別呈嗎
    啡、海洛因及安非他命反應，亦有該分局查獲毒品初步鑑驗
    報告單1 紙附卷可憑（見同上偵查卷第23頁），足認被告之
    自白與事實相符。再被告有事實欄所示之施用毒品前科，有
    臺灣高等法院被告全國前案紀錄表存卷可參，其於強制戒治
    執行完畢釋放後，5 年內再犯本件施用第一級毒品之罪，事
    證明確，洵堪認定。綜上，本案被告施用第一級毒品及持有
    第二級毒品之犯行明確，應依法論科。
二、按海洛因、安非他命分別係毒品危害防制條例第2 條第2 項
    第1 款、第2 款所稱之第一級、第二級毒品，核被告所為，
    係犯毒品危害防制條例第10條第1 項之施用第一級毒品罪及
    第11條第2 項之持有第二級毒品罪。被告持有第一級毒品之
    低度行為，為施用之高度行為所吸收，不另論罪。其所犯上
    開二罪，犯意各別、行為互殊，應予分論併罰。爰審酌被告
    之素行、生活狀況、犯罪之動機、手段、所生危害程度及犯
    後坦承犯行之態度等一切情狀，就其所犯之罪，分別量處如
    主文所示之刑，並定其應執行之刑，以資懲儆。
三、扣案海洛因淨重0.1 公克及安非他命淨重0.2 公克，為查獲
    之毒品，不問屬於犯人與否，均應依毒品危害防制條例第18
    條第1 項前段規定沒收銷燬之。前開海洛因、安非他命之外
    包裝袋各1 只，則係被告所有供犯本件施用第一級毒品及持
    有第二級毒品所用之物，此據被告供明無訛，爰依刑法第38
    條第1 項第2 款、第3 項規定宣告沒收。
據上論斷，應依刑事訴訟法第273 條之1 第1 項、第299 條第1
項前段，毒品危害防制條例第10條第1 項、第11條第2 項、第18
條第1 項前段，刑法第11條、第51條第5 款、第38條第1 項第2
款、第3項，判決如主文。
本案經檢察官林俊峰到庭執行職務。
中　　華　　民　　國　　96　　年　　12　　月　　31　　日
                  刑事第七庭    法　官  吳佳穎
以上正本證明與原本無異
如不服本判決應於送達後10日內向本院提出上訴狀
                                書記官　陳香君
中　　華　　民　　國　　96　　年　　12　　月　　31　　日
附錄本案論罪科刑法條全文：
毒品危害防制條例第10條
施用第一級毒品者，處 6 月以上 5 年以下有期徒刑。
施用第二級毒品者，處 3 年以下有期徒刑。
毒品危害防制條例第11條
持有第一級毒品者，處 3 年以下有期徒刑、拘役或新臺幣 5 萬
元以下罰金。
持有第二級毒品者，處 2 年以下有期徒刑、拘役或新臺幣 3 萬
元以下罰金。
持有專供製造或施用第一、二級毒品之器具者，處 1 年以下有期
徒刑、拘役或新臺幣 1 萬元以下罰金。
持有毒品達一定數量者，加重其刑至二分之一，其標準由行政院
定之。
